臺灣桃園地方法院刑事判決
111年度審易字第1470號
公  訴  人  臺灣桃園地方檢察署檢察官
被      告  張天送




上列被告因竊盜案件，經檢察官提起公訴（111 年度偵字第1245
9 號），被告於本院準備程序進行中，就被訴事實為有罪之陳述
，經本院告知簡式審判程序意旨，並聽取當事人意見後，裁定依
簡式審判程序審理，判決如下：
    主  文
張天送共同犯毀越安全設備竊盜罪，累犯，處有期徒刑柒月。
未扣案之犯罪所得新臺幣肆仟元及郵票伍拾張均沒收，於全部或
一部不能沒收或不宜執行沒收時，各追徵其價額。
    事實及理由
一、本案犯罪事實及證據，除附件起訴書犯罪事實欄一第6 行「
    門窗」更正為「安全設備」；證據部分補充「現場照片及被
    告張天送於本院準備程序及審理時之自白」外，餘均引用檢
    察官起訴書所載（詳如附件）。
二、論罪科刑：
　㈠按刑法第321 條第1 項第2 款規定將「門窗」、「牆垣」、
    「其他安全設備」並列，「門窗」中所謂之門，應專指分隔
    住宅或建築物（包括公寓、大廈內之各住戶或店舖）內外之
    出入口大門之門扇而言；所謂之窗，應指具有防閑效用之窗
    戶而言。而窗外加裝之鐵窗或欄杆，此加裝物之用途係為防
    堵外來者侵入，鞏固居住與財產安全，應屬所謂「其他安全
    設備」。次按刑法第321 條第1 項第2 款所謂毀越門窗、牆
    垣或其他安全設備，其中「毀」係指毀損之行為，「越」則
    指踰越或超越，「毀」與「越」不以兼有為限，若有其一即
    克當之。查依現場照片（見偵12459 號卷第62至63頁）所示
    鐵窗欄杆遭折，另被告於偵訊時供稱，我先把工廠鐵窗欄杆
    折斷，爬進工廠裡等語（見偵12459 號卷第87頁），係以被
    告將鐵窗欄杆折斷，爬進工廠，依前開說明，被告所為該當
    刑法第321 條第1 項第2 款之毀越安全設備之加重條件。
　㈡核被告所為，係犯刑法第321 條第1 項第2 款之毀越安全設
    備竊盜罪。又其與真實姓名年籍不詳綽號「阿正」之男子，
    就上述犯行，有犯意聯絡與行為分擔，應為共同正犯。
　㈢依照司法院釋字第775 號解釋意旨及刑事訴訟法第161 條第1
     項規定可知，檢察官就前階段被告構成「累犯事實」負擔
    主張及舉證責任，並就後階段被告依累犯規定「加重其刑事
    項」負擔主張及說明責任（最高法院110 年度台上大字第56
    60號裁定意旨參照）。本件檢察官就被告有犯罪事實欄所載
    之累犯事實，業已提出被告之前案紀錄表在案（參起訴書之
    記載及111 年度偵字第12459 號卷第5 至53頁），且為被告
    所坦白承認（參本院審易卷111 年10月26日準備程序筆錄第
    3 頁），應認足以證明被告累犯之事實。又檢察官於審理時
    主張被告一再犯本罪，請本院依累犯之規定加重其刑。而被
    告前有如附件起訴書犯罪事實欄所載之論罪科刑及執行情形
    ，有臺灣高等法院被告前案紀錄表在卷可參（見本院審易卷
    第15至54頁）。本院審酌其受有期徒刑執行完畢後，5 年以
    內故意再犯本案有期徒刑以上之罪，為累犯。且係一再犯同
    罪質之罪，足見其惡性及對刑罰反應力薄弱，應依刑法第47
    條第1 項規定，加重其最低本刑（司法院大法官會議釋字第
    775號解釋意旨參照）。 
　㈣爰審酌被告不思以正當手段獲取財物，為圖一己私益，竟恣
    意毀越安全設備竊取他人財物，蔑視他人財產權，對民眾財
    產、社會治安與經濟秩序產生危害，所為殊無可取。惟念其
    犯後坦承犯行，並衡其犯罪之動機、目的、手段、素行暨竊
    得財物之價值等一切情狀，量處如主文所示之刑，並諭知易
    科罰金之折算標準。
三、沒收部分：
　  被告所竊新臺幣4,000 元及郵票50張，為其犯罪所得，且未
    實際合法發還被害人，應依刑法第38條之1 第1 項前段、第
    3 項規定，宣告沒收，於全部或一部不能沒收或不宜執行沒
    收時，追徵其價額。
四、應適用之法條：
    依刑事訴訟法第273 條之1 第1 項、第299 條第1 項前段、
    第310 條之2 、第454 條第2 項，刑法第28條、第321 條第
    1 項第2 款、第47條第1 項、第38條之1 第1 項前段、第3 
    項，刑法施行法第1 條之1 第1 項。
五、如不服本判決應於收受判決後20日內向本院提出上訴書狀，
    並應敘述具體理由。其未敘述上訴理由者，應於上訴期間屆
    滿後20日內向本院補提理由書（均須按他造當事人之人數附
    繕本）「切勿逕送上級法院」。
本案經檢察官劉仲慧到庭執行職務。
中　　華　　民　　國　　111 　年　　11　　月　　23　　日
                    刑事審查庭    法　官　呂曾達
以上正本證明與原本無異。
如不服本判決應於收受判決後20日內向本院提出上訴書狀，並應
敘述具體理由。其未敘述上訴理由者，應於上訴期間屆滿後20日
內向本院補提理由書(均須按他造當事人之人數附繕本)「切勿逕
送上級法院」。 
    　　　　　　　　　　　　　　　書記官　楊淨雲
中　　華　　民　　國　　111 　年　　11　　月　　24　　日
附錄本案論罪科刑依據之法條：
中華民國刑法第321 條：
犯前條第1 項、第2 項之罪而有下列情形之一者，處6 月以上5
年以下有期徒刑，得併科50萬元以下罰金：
一、侵入住宅或有人居住之建築物、船艦或隱匿其內而犯之。
二、毀越門窗、牆垣或其他安全設備而犯之。
三、攜帶兇器而犯之。
四、結夥三人以上而犯之。
五、乘火災、水災或其他災害之際而犯之。
六、在車站、港埠、航空站或其他供水、陸、空公眾運輸之舟、
    車、航空機內而犯之。
前項之未遂犯罰之。
附表：
臺灣桃園地方檢察署檢察官起訴書
                                    111年度偵字第12459號
　　被　　　告　張天送　男　52歲（民國00年0月0日生）
　　　　　　　　　　　　住○○市○○區○○路000巷00○0號
　　　　　　　　　　　　　6樓
　　　　　　　　　　　　國民身分證統一編號：Z000000000號
上列被告因竊盜案件，業經偵查終結，認應提起公訴，茲將犯罪
事實及證據並所犯法條分敘如下：
　　　　犯罪事實
一、張天送前因竊盜、搶奪、毒品等案件，經臺灣臺北地方法院
    以98年度聲字第3325號裁定應執行有期徒刑10年2月確定，
    於民國105年2月1日縮短刑期假釋出監，於107年7月16日縮
    刑期滿假釋未經撤銷，視為執行完畢等情，詎不知悔改，竟
    與真實姓名年籍不詳綽號「阿正」之男子，共同意圖為自己
    不法之所有，基於毀越門窗竊盜之犯意聯絡，於110年7月11
    日4時26分許，由不知情之吳爵男駕駛車牌號碼0000-00號自
    用小客車搭載張天送、阿正至桃園市○鎮區○○路0段000巷00
    號之工廠，由阿正在外把風，張天送則徒手破壞前揭工廠鐵
    窗後，爬進工廠內，徒手竊取陳紹康所有之新臺幣(下同)4,
    000元、郵票50張(價值1,400元)，得手後由不知情之吳爵男
    駕駛前揭自小客車搭載張天送、阿正離去。嗣經陳紹康報警
    處理，循線查悉上情。
二、案經陳紹康訴由桃園市政府警察局平鎮分局報告偵辦
　　　　證據並所犯法條
一、證據清單及待證事實：
編號 證據名稱 待證事實 1 被告張天送於偵訊中之供述 全部犯罪事實。 2 證人即告訴人陳紹康於警詢、偵訊中之證述 告訴人所有之現金4,000元、郵票50張，於上開時間、地點遭人竊取。 3 證人即同案被告吳爵男於偵訊中之證述 全部犯罪事實。 4 證人張彥文於警詢、偵訊中之證述 車牌號碼0000-00號自用小客車實際使用人為證人吳爵男。 5 車輛詳細資料報表1份、監視器照片57張 全部犯罪事實。 
二、核被告張天送所為，係涉犯刑法第321條第1項第2款之加重
    竊盜罪嫌，被告與「阿正」就上開竊盜犯行有犯意聯絡及行
    為分擔，請論以共同正犯。再被告前有如犯罪事實欄所載之
    犯罪科刑及執行情形，有刑案資料查註紀錄表在卷可參，其
    於徒刑執行完畢5年內，故意再犯本件有期徒刑以上之罪，
    為累犯，請參照司法院大法官解釋釋字第775號解釋意旨及
    刑法第47條之規定，審酌依累犯之規定加重其刑。至被告竊
    得之上開財物，係屬其等犯罪所得，且尚未合法發還予告訴
    人陳紹康，自應依刑法第38條之1第1項規定宣告沒收，且依
    同條第3項規定，於全部或一部不能沒收或不宜執行沒收時
    ，請追徵其價額。
三、依刑事訴訟法第251條第1項提起公訴。
　　此　  致
臺灣桃園地方法院
中　　華　　民　　國　 111　　年　　4 　　月　　6 　　日
　　　　　　　　　　　　　　　檢察官　劉  哲  鯤
本件正本證明與原本無異
中　　華　　民　　國　 111　　年　　6 　　月　　16　　日
                              書記官  林  敬  展
附錄所犯法條全文：　　
中華民國刑法第321條
犯前條第 1 項、第 2 項之罪而有下列情形之一者，處 6 月以
上 5 年以下有期徒刑，得併科 50 萬元以下罰金：
一、侵入住宅或有人居住之建築物、船艦或隱匿其內而犯之。
二、毀越門窗、牆垣或其他安全設備而犯之。
三、攜帶兇器而犯之。
四、結夥三人以上而犯之。
五、乘火災、水災或其他災害之際而犯之。
六、在車站、港埠、航空站或其他供水、陸、空公眾運輸之舟、
    車、航空機內而犯之。
前項之未遂犯罰之。